【裁判字號】    97,交聲,795
【裁判日期】    970731
【裁判案由】    聲明異議
【裁判全文】
臺灣高雄地方法院交通事件裁定         97年度交聲字第795號
原處分機關  交通部公路總局高雄區監理所
異  議  人
即受處分人  穎星五金有限公司
代  表  人  甲○○
上列受處分人因違反道路交通管理處罰條例案件，對於交通部公
路總局高雄區監理所民國97年3 月25日所為之處分 (高監自裁字
裁80-U00000000號)， 聲明異議，本院裁定如下：
    主  文
原處分撤銷。
穎星五金有限公司不罰。
    理  由
一、異議意旨略以：原處分機關以異議人穎星五金有限公司（下
    稱穎星公司）所有之車號ZT-4767 號自用小貨車，於民國97
    年1 月18日上午9 時26分許，行經高雄縣岡山鎮○○路○○
    道，於遮斷器開始放下、平交道鈴聲響起、閃光號誌已顯示
    時，仍違規強行闖越，經照相採證後，為警逕行舉發，而依
    道路交通管理處罰條例第54條第1 款規定，裁處罰鍰新臺幣
    （下同）9,000 元；惟上開車輛於違規當時係異議人穎星公
    司代表人甲○○之妹孫儷心（身分證統一編號：Ｚ000000000
    ）借用該車駕駛上開車輛，而孫儷心並非異議人穎星公司之
    員工，上開違規行為並非異議人所為，爰依法聲明異議等語
    。
二、按汽車駕駛人，駕車在鐵路平交道，不遵守看守人員之指示
    ，或遮斷器開始放下，或警鈴已響、閃光號誌已顯示，仍強
    行闖越者，處6,000 元以上12,000元以下罰鍰，道路交通管
    理處罰條例第54條第1 款定有明文。訊據異議人穎星公司之
    代表人甲○○對於本件違規事實並不爭執，惟辯稱：該車違
    規當時係由其妹孫儷心所借用駕駛，孫儷心並非異議人穎星
    公司之員工，其並非汽車駕駛人等語。經查：
(一)異議人穎星公司所有之車號ZT-4767 號自用小貨車，於97年
    1 月18日上午9 時26分許，行經高雄縣岡山鎮○○路○○道
    ，因於遮斷器開始放下、平交道鈴聲響起、閃光號誌已顯示
    時，仍違規強行闖越之違規事由，為警逕行舉發，嗣經孫儷
    心以異議人名義向原處分機關為陳述後，原處分機關仍依道
    路交通管理處罰條例第54條第1 款規定，裁處異議人罰鍰
    9,000 元等情，有採證照片、高雄市政府舉發違反道路交通
    管理事件通知單、民眾陳述書及裁決書等附卷可稽，是此部
    分事實，足堪認定。
(二)異議人所辯上開車輛係由孫儷心所借用駕駛等情，業據證人
    孫儷心於本院證稱：本件舉發事實之駕駛人是我本人開的車
    ，我知道違規事件後，有到武營路監理站申訴，過幾個禮拜
    後公路局有回函給我說如果我們不服要以車主身分向法院異
    議，所以我們以車主身分異議，我才是真正駕駛人，甲○○
    是穎星公司負責人等語甚明（本院97年5 月23日筆錄）；是
    異議人上開所辯，應非虛詞，自堪採信。
(三)按受舉發違反道路交通管理事件之受處罰人，認為受舉發之
    違規行為應歸責他人者，應於舉發違反道路交通管理事件通
    知單應到案日期前，檢附相關證據及應歸責人相關證明文件
    ，向處罰機關告知應歸責人，處罰機關應即另行通知應歸責
    人到案依法處理；逾期未依規定辦理者，仍依本條例各該違
    反條款規定處罰，道路交通管理處罰條例第85條第1 項固有
    明文。
(四)查本件上開舉發通知單係指定違規人應於97年4 月24日，至
    本件原處分機關到案，而異議人於指定到案日前之97年2 月
    21日即已向舉發單位提出陳述書，並經舉發單位查明函覆上
    述情節並副知原處分機關。且本院核諸上開舉發單所載違規
    駕駛人為孫儷心已如前述，況違反道路交通管理事件之裁決
    ，應參酌舉發違規事實、違反情節、稽查人員處理意見及受
    處分人陳述，依基準表裁處，不得枉縱或偏頗，違反道路交
    通管理事件統一裁罰基準及處理細則第43條第1 項亦定有明
    文。本件上開處分未予詳查，即遽予對異議人裁罰，顯有未
    洽，準此本件異議為有理由，原處分應均予撤銷，另諭知異
    議人不罰。至本件實際汽車駕駛人孫儷心是否涉有本件違規
    行為，應由原處分機關另行詳查處分，附此敘明。
三、據上論斷，依道路交通案件處理辦法第20條前段，裁定如主
    文。
中    華    民    國    97    年    7     月    31    日
                  交通法庭    法  官    蘇揚旭
以上正本證明與原本無異。
如不服本裁定，應於收受送達後5 日內向本院提出抗告狀。
中    華    民    國    97    年    7     月    31    日
                              書記官    莊正彬


司法院資訊處製作；財團法人民間司法改革基金會備份。
